臺灣臺中地方法院刑事判決　　　　　　　　　　　　　九十一年度易字第九四號
　　公　訴　人　臺灣臺中地方法院檢察署檢察官
　　被　　　告　甲○○
右列被告因竊盜案件，經檢察官提起公訴（九十一年度偵字第四一四六號），本院判
決如左：
    主  文
甲○○攜帶兇器竊盜，處有期徒刑壹年陸月，緩刑肆年。
扣案之乙炔、氧氣各壹瓶，大榔頭、斧頭各壹把及鬆緊器壹組，均沒收。
    事  實
一、甲○○意圖為自己不法之所有，於民國九十一年二月十九日下午五時許，駕駛其
    所有已報廢使用之車牌號碼：ＮＬ–一四○九號自用小貨車，攜帶客觀上可充作
    兇器使用之大榔頭、斧頭各一把，至臺中縣新社鄉月湖村大甲溪河床，竊取友泰
    砂石企業股份有限公司（以下簡稱友泰公司）所有架設於該河床上，供該公司砂
    石車通行用之鐵板一塊，並將之置放在上開自小貨車上。嗣由友泰公司發現後報
    警，而為警到場逮捕刻正著手竊取第二塊鐵板之甲○○，並扣得其所有供犯罪所
    用之乙炔、氧氣各一瓶，大榔頭、斧頭各一把及鬆緊器一組。
二、案經友泰公司訴由臺中縣警察局東勢分局報請臺灣臺中地方法院檢察署檢察官偵
    查起訴。
    理  由
一、訊據被告甲○○固承認有：曾於右揭時地，以其有所有鬆緊器一組，鬆脫告訴人
    友泰公司所有鐵板上之螺絲，憑以取出告訴人所有鐵板之際，為警當場查獲，並
    扣得其所有乙炔、氧氣各一瓶，大榔頭、斧頭各一把及鬆緊器一組之事實，但矢
    口否認有何竊盜之犯行，辯稱：其係從事資源回收之工作，誤以為該等鐵板均係
    屬廢鐵，始欲加以回收，但在其未及將為警發還告訴人之鐵板一塊，搬至其所有
    上開自小貨車上前，即為警查獲云云。查：(1)證人即當日查獲被告之員警乙○○
    於本院九十一年四月二十三日審理時，結稱：當日係由告訴人報案後，到場查獲
    被告正以上開工具，竊取鐵板。發還告訴人之鐵板一塊係自被告之自小貨車上起
    出，至卷附照片所示之鐵板，則未經完全撬開，尚留在現場等語。
    (2)又現場由告訴人所有鐵板架構而成之鐵橋，係供該公司之砂石車通行之事實，
    已據告訴人之代表人丙○○於警詢時，指述綦詳。復參以卷附之現場照片所示，
    該處之鐵板數量並非少數，且均經焊接、螺緊固定放置整齊，衡諸常情，一般常
    人尚無不知該等鐵板非屬他人棄置之廢鐵之理，故被告上開所辯，顯與常情有悖
    ，應係脫責之詞，諉無足採。(3)此外，尚有贓物認領據、搜索扣押證明筆錄各一
    紙，現場照片八幀在卷可參，另有乙炔、氧氣各一瓶，大榔頭、斧頭各一把鬆緊
    器一組扣案可佐。是本件事證明確，被告犯行洵堪認定。
二、核被告所為，係犯刑法第三百二十一條第一項第三款攜帶兇器竊盜罪。爰審酌：
    被告係因家庭經濟狀況不佳，始犯本罪，而其犯罪動機係圖謀不勞而獲之小利，
    犯罪手段尚屬平和，但犯罪對告訴人造成通行不便，實際上未獲得任何利益前，
    即為警查獲，暨犯罪後未坦承犯行，態度不佳等一切情狀，量處如主文所示之刑
    。查：被告前曾受有期徒刑以上刑之宣告，於執行完畢後，五年以內未曾受有期
    徒刑以上刑之宣告，有臺灣高等法院被告全國前案紀錄表、臺灣臺中地方法院檢
    察署刑案資料查註紀錄表各一紙在卷可按，本院認其經此次偵、審程序之教訓，
    當知所警惕，而信無再犯之虞，所宣告之刑以暫不執行為適當，爰併予宣告緩刑
    ，以啟自新。至扣案之乙炔、氧氣各一瓶，大榔頭、斧頭各一把，鬆緊器一組，
    均係供犯罪所用之物，且為被告所有，應依刑法第三十八條第第一項第二款規定
    ，宣告沒收。
據上論斷，應依刑事訴訟法第二百九十九條第一項前段，刑法第三百二十一條第一項
第三款、第七十四條第二款、第三十八條第一項第二款，判決如主文。
中      華      民      國      九十一      年    五    月      七      日
                                    臺灣臺中地方法院刑事第六庭
                                        法  官  唐  敏  寶
右正本證明與原本無異。
如不服本判決，應於送達後十日內向本院提出上訴狀（須附繕本），上訴於臺灣高等
法院臺中分院。
                                        書記官
中      華      民      國      九十一      年    五    月      七      日
附錄論罪科刑法條
刑法第三百二十一條
犯竊盜罪而有左列情形之一者，處六月以上、五年以下有期徒刑：
一  於夜間侵入住宅或有人居住之建築物、船艦或隱匿其內而犯之者。
二  毀越門扇、牆垣或其他安全設備而犯之者。
三  攜帶兇器而犯之者。
四  結夥三人以上而犯之者。
五  乘火災、水災或其他災害之際而犯之者。
六  在車站或埠頭而犯之者。
前項之未遂犯罰之。
